臺灣臺北地方法院刑事判決　　　　　　　99年度訴字第1854號
公　訴　人　臺灣臺北地方法院檢察署檢察官
被　　　告　王少桐
指定辯護人　本院公設辯護人沈芳萍
上列被告因妨害性自主罪案件，經檢察官提起公訴（99年度偵字
第5073號），本院判決如下：
    主  文
王少桐對於女子利用其心智缺陷不知抗拒而為性交，累犯，處有
期徒刑貳年。
    事  實
一、王少桐曾於民國（下同）79年間因盜匪案件，經台灣高等法
    院80年度上重訴字第36號判處有期徒刑15年，嗣其聲明上訴
    ，經最高法院80年台上字第3793號於80年8月23日判決駁回
    上訴而告確定，於84年9月27日假釋出監，於94年5月26日縮
    刑期滿執行完畢，仍不知悔改，98年10月中，在臺北市萬華
    區龍山寺捷運站內認識代號00000000之女子（下稱A女，真
    實姓名、年籍均詳如卷附對照表），其明知A女有心智障礙
    之情形（A女領有輕度智能障礙殘障手冊），竟基於性交之
    犯意，利用A女心智障礙且年幼性觀念未臻成熟，不知抗拒
    之狀態，竟於98年12月間某日，假意邀約A女出遊，卻帶A女
    至位於臺北市○○區○○路一段125巷13之1號「龍山旅社」
    內，以親吻、撫摸A女身體，並以性器官及手指插入A女陰道
    內之方式而為性交行為得逞。後因A女學校老師察覺A女異狀
    ，詢問A女，始知上情，並報警處理。
二、案經被害人A女訴由臺北市政府警察局婦幼警察隊報告臺灣
    臺北地方法院檢察署檢察官偵查起訴。
    理  由
壹、程序部分：
一、被告王少桐於警、偵訊之供述，非出於強暴、脅迫、利誘、
    詐欺、疲勞訊問、違法羈押或其他不正方法取得，依刑事訴
    訟法第156條第1項、第158條之2得採為證據。
二、按被告以外之人於審判外之陳述，雖不符前4條之規定，而
    經當事人於審判程序同意做為證據，法院審酌該言詞陳述或
    書面陳述作成時之情況，認為適當者，亦得為證據。當事人
    、代理人或辯護人於法院調查證據時，知有第159條第1項不
    得為證據之情形，而未於言詞辯論終結前聲明異議者，視為
    有前項之同意，為刑事訴訟法第159條之5所明定。證人A女
    、王懿德分別於警、偵訊之供、證述，被告於審判期日均表
    示無意見，證人A女於警訊之供述本院認為適當，依上述規
    定，均得為證據；證人A女、王懿德等於偵查中（具結）證
    述，核無顯不可信之情況，依同法第159條之1第2項皆得為
    證據。
三、後列非供述證據，均非違法取得之證據，且或係從事業務之
    人於業務上製作之證明文書、記錄文書，核無顯不可信情況
    ，故依同法第158條之4反面解釋、第159條之4第2款得為證
    據。
貳、實體部分：
一、上開犯罪事實，業經被告王少桐於本院審理時坦承不諱，核
    與證人A女分別於警詢、偵查中及本院審理時指訴之情節皆
    相符，另證人即A女就讀學校老師王懿德於偵查中亦證稱，A
    女告知有叔叔帶其至旅館洗澡之事實等語。此外復有臺北市
    立聯合醫院忠孝院區受理疑似性侵害事件診斷驗傷診斷書1
    份、旅館現場照片7張等附卷可資佐證，足徵被告前開自白
    與事實相符合，應堪採信。本件事證明確，被告犯行，洵堪
    認定，應依法論科。
二、查A女係輕度智能障礙之人（A女領有輕度智能障礙殘障手冊
    ），被告明知於此，竟基於性交之犯意，利用A女心智障礙
    且年幼性觀念未臻成熟，不知抗拒之狀態而與之性交，核其
    所為，係犯行法第225條第1項之罪。起訴書雖認被告所犯為
    刑法第225條第1項及第227條第3項之罪，惟公訴人已當庭捨
    棄起訴法條中之刑法第227條第1項之罪，附此敘明。又被告
    有如事實欄所載之前科執行情形，有台灣高等法院被告前案
    紀錄表可稽，其於前案有期徒刑執行完畢後，5年內再犯本
    件有期徒刑以上刑之罪，為累犯，依法加重其刑。又其所犯
    為最輕本刑3年以上有期徒刑之罪，本件因一時衝動而罹犯
    行，衡以被告並未對被害人施以強暴脅迫手段，而係利用被
    害人有輕度智障不知抗拒而為之，犯罪後深知悔悟，且當庭
    已與A女母親及祖父達成和解，並賠償新台幣15萬元，而徵
    得A 女及其家人之原諒（詳本院100年1月31日審判筆錄第4
    頁及本院公務電話紀錄），公訴人亦陳明尊重被害人及其家
    屬願意原諒被告之意見，顯見被告係一時失慮未周而犯本件
    ，綜合全案情節，本件尚有情輕法重之情，犯罪情狀顯有可
    憫恕之處，科以最低度刑仍嫌過重，爰依刑法第59條規定減
    輕其刑，並先加後減之。審酌被告犯罪之動機、目的、情節
    及犯罪所生損害，犯後尚能坦承犯行，態度良好及已與A女
    母親及祖父達成和解，賠償損害等一切情狀，量處如主文所
    示之刑。
參、據上論斷，應依刑事訴訟法第299條第1項前段，刑法第225
    條第1項、第59條、第47條第1項，判決如主文。
本案經檢察官林淑玲到庭執行職務。
中    華    民    國    100    年    3    月    7    日
                  刑事第十二庭 審判長 法  官  李英豪
                                      法  官  楊台清
                                      法  官  曾正龍
上正本證明與原本無異。 
如不服本判決應於收受送達後10日內向本院提出上訴書狀，並應
敘述具體理由；其未敘述上訴理由者，應於上訴期間屆滿後20日
內向本院補提理由書（均須按他造當事人之人數附繕本）「切勿
逕送上級法院」。告訴人或被害人如對於本判決不服者，應具備
理由請求檢察官上訴，其上訴期間之計算係以檢察官收受判決正
本之日期為準。 
                                      書記官  黃馨慧 
中    華    民    國   100    年    3     月    7     日
附錄本案論罪科刑法條全文：
中華民國刑法第225條
對於男女利用其精神、身體障礙、心智缺陷或其他相類之情形，
不能或不知抗拒而為性交者，處3年以上10年以下有期徒刑。
對於男女利用其精神、身體障礙、心智缺陷或其他相類之情形，
不能或不知抗拒而為猥褻之行為者，處6月以上5年以下有期徒刑
。
第1項之未遂犯罰之。